臺灣高雄地方法院刑事判決　　　　　　　　　　　　九十三年度訴字第一五二六號
　　公　訴　人　臺灣高雄地方法院檢察署檢察官
　　被　　　告　甲○○
右列被告因偽造文書等案件，經檢察官聲請簡易判決處刑（九十二年度偵字第二四二
三０號），本院認不宜逕以簡易判決處刑，經簽准改以通常程序審理，並經本院裁定
由受命法官獨任進行簡式審判程序，本院判決如左：
    主  文
甲○○行使偽造私文書，足生損害於公眾及他人，處有期徒刑柒月。扣案之偽造慶豐
銀行信用卡（卡號：0000－0000－0000－0000號）壹張、盈溢精品服飾店之信用卡簽
帳單上「蘇伯仁」之署押貳枚（一式二聯），均沒收之。
    事  實
一、甲○○因缺錢花用，見臺灣新聞報分類廣告欄所刊登「信用卡借你刷」實即販賣
    偽造信用卡之廣告，遂起意購買偽造信用卡以刷卡購物詐財，於民國九十年四月
    二十九日某時，依廣告上刊登之0000000000號行動電話向某不詳姓名成年男子以
    新臺幣（下同）一萬五千元之代價購買偽造信用卡一張，並相約於是日下午某時
    ，在高雄市○○路與中正路口之天橋上，由該不詳姓名成年男子交付已由該不詳
    姓名成年男子於不詳時間、地點，於信用卡背面持卡人簽名欄內偽簽「蘇伯仁」
    署押之偽造之慶豐銀行信用卡（卡號：0000－0000－0000－0000號）一張，甲○
    ○取得前揭偽造之信用卡後，基於意圖為自己不法所有及行使偽造私文書之犯意
    ，隨即於同日下午三時五十二分許，持前開偽造之慶豐銀行信用卡，前往高雄市
    鹽埕區○○○路一六八號「盈溢精品服飾店」，刷卡購買價值九千零五元之衣服
    ，並於信用卡簽帳單上偽簽「蘇伯仁」之署押後（一式二聯，一聯交顧客存查，
    另一聯由特約商店持以向發卡銀行請款），將偽造完成之簽帳單交付店員而行使
    ，表示係確由「蘇伯仁」消費之意思，致該服飾店店員丙○○陷於錯誤而允其消
    費，足生損害於蘇伯仁及信用卡發卡銀行對於信用卡授信控管之正確性。嗣「盈
    溢精品服飾店」店員向信用卡中心查詢，發現甲○○持有之前述信用卡係屬偽造
    而報警，甲○○見事跡敗露乃要求刷退改以現金付款，然旋即為警當場查獲而未
    遂，並扣得前揭偽造慶豐銀行信用卡一張。
二、案經高雄市政府警察局鹽埕分局報請臺灣高雄地方法院檢察署檢察官聲請簡易判
    決處刑。
    理  由
一、本件被告甲○○所犯係死刑、無期徒刑、最輕本刑為三年以上有期徒刑以外之罪
    ，其於本院準備程序中已就被訴事實為有罪之陳述，經法官告知簡式審判程序之
    旨，並聽取公訴人及被告之意見後，認為宜由受命法官獨任進行簡式審判程序，
    爰依刑事訴訟法第二百七十三條之一第一項規定，裁定由受命法官獨任進行簡式
    審判程序，合先敘明。
二、右揭事實，業據被告甲○○於警詢、偵查及本院審理中均坦承不諱，核與證人即
    「盈溢服飾精品店」之店員丙○○於警詢中之證述情節相符，並有偽造之慶豐銀
    行信用卡（卡號：0000－0000－0000－0000號）一張、信用卡簽帳單一張、統一
    發票一張可資佐證，而被告所持以盜刷之信用卡係屬偽造一節，業經本院以八十
    九年度訴字第一七三號判決認定係屬偽造，足證被告之自白與事實相符，應堪採
    信。本案事證已臻明確，被告犯行堪予認定。
三、按信用卡係表示持卡人與發卡銀行間所成立之消費付款委託契約，係發卡機關將
    持卡人之個人資料儲存於卡片背面之磁條中，藉以令特約第三人得以辨識持卡人
  之真實性，並表彰發卡機關授權持卡人得持卡向特約第三人消費而不須當場支付
    現金，僅須嗣後依約向發卡機構付款之意思內容之卡片，卡片背面之磁條中，儲
    存以電子、磁性或其他方式無法以人之知覺直接認識之方式所製成之紀錄而供電
    腦處理之用，性質上為電磁紀錄，屬刑法第二百二十條第二項所稱「錄音、錄影
    或電磁紀錄，藉機器或電腦之處理所顯示之聲音、影像或符號，足以為表示其用
    意之證明者，亦同」之準私文書；次持卡人在信用卡消費簽帳單上簽名後交還特
    約商店，依該信用卡交易習慣，係表示持卡人確認簽帳單上記載之交易標的及金
    額後，表示負責並向發卡銀行請求撥付消費款項予特約商店之意，是該簽帳單含
    有收據及請款單之性質，核屬刑法第二百十條之私文書。另按被告行為後，刑法
    增訂第二百零一條之一關於偽造信用卡提高處罰刑度之特別規定，已於九十年六
    月二十日公布施行，增訂之第二百零一條之一規定：「意圖供行使之用，而偽造
    、變造信用卡、金融卡、儲值卡或其他相類作為簽帳、提款、轉帳或支付工具之
    電磁紀錄物之用者，處一年以上七年以下有期徒刑，得併科三萬元以下罰金」，
    與刑法第二百十條、第二百二十條第二項之偽造準私文書罪，處五年以下有期徒
    刑相較，自屬不利於被告，比較新舊法之適用，應以刑法第二百十條之規定顯較
    有利於被告，依刑法第二條第一項但書規定，自應適用有利於被告行為時之舊法
    規定。是核被告購得偽造之信用卡後持以盜刷消費而行使之，並在簽帳單上偽簽
    被偽造信用卡持卡人之署押而持以行使詐取財物未遂之所為，係犯刑法第二百十
    六條、第二百二十條、第二百十條之行使偽造準私文書、刑法第二百十六條、第
    二百十條之行使偽造私文書罪及刑法第三百三十九條第三項、第一項之詐欺取財
    罪。被告於簽帳單上偽簽「蘇伯仁」署押之行為，係偽造該私文書即簽帳單之部
    分行為，又偽造私文書後復持以行使，偽造之低度行為應為行使之高度行為所吸
    收，不另論罪。被告上開行使偽造信用卡之準私文書、行使偽造簽帳單私文書及
    詐欺取財未遂各罪間，具有方法、結果之牽連關係，應依刑法第五十五條之規定
    ，從一重之連續行使偽造私文書罪處斷。爰審酌被告不思以正當方法賺取金錢，
    而因一時貪念，明知該不詳姓名之成年男子所交付之信用卡係屬偽卡，仍持之盜
    刷消費，嚴重危害信用卡之金融交易秩序，更有損於各發卡銀行對信用卡之健全
    管理，並使持卡人無辜承擔信用卡遭盜刷之莫名風險，惟念及被告犯後已坦承犯
    行，且並未因而取得不法財物等一切情狀，量處如主文所示之刑，以資懲儆。
四、按沒收為從刑，應附屬於主刑，不生比較輕重之問題。是以行為後法律有變更者
    ，如新法規定之主刑較輕於舊法，或其輕重與舊法完全相同，或僅關於沒收之規
    定有所修正時，自不問其沒收部分之輕重如何，均應依從新之原則，適用裁判時
    之新法；惟若經比較新舊法之主刑輕重，認應依刑法第二條第一項但書適用最有
    利於行為人之舊法時，則依從刑附屬於主刑之原則，自不得將沒收部分予以割裂
    而單獨適用新法之相關規定（最高法院八十七年度臺上字第三三三二號判決意旨
    參照），是本件自應適用舊法之規定。本案扣案之偽造慶豐銀行信用卡（卡號：
    0000－0000－0000－0000號）一張，係被告向某姓名不詳之成年男子所購得，為
    被告所有，亦經被告供承在卷，應依刑法第三十八條第一項第二款之規定，予以
    宣告沒收；另盈溢精品服飾店之信用卡簽帳單上偽簽之「蘇伯仁」署押二枚（一
    聯二式），不問屬於犯人與否，應依刑法第二百十九條之規定宣告沒收。至被告
    所偽造之簽帳單共二聯（一聯為顧客根聯、另一聯為特約商店存查聯），被告完
    成偽造「蘇伯仁」署押後，持交特約商店行使時即被查獲，該特約商店並未將顧
    客存根聯交於被告乙節，已據被告陳明在卷（本院九十三年七月二十二日審判筆
    錄參照），是本案之信用卡簽帳單非屬被告所有之物，爰均不為沒收之諭知，併
    此敘明。
據上論斷，應依刑事訴訟法第二百七十三條之一第一項、二百九十九條第一項前段，
第四百五十二條，刑法第二項第一項、第二百十六條、第二百二十條第二項、第二百
十條第二百十九條、第三百三十九條第一項、第三項、第五十五條、第三十八條第一
項第二款，判決如主文。
本案經檢察官乙○○到庭執行職務。
中      華      民      國      九十三    年      七      月    三十  日
                                臺灣高雄地方法院刑事第五庭
                                    法  官  何秀燕
右正本證明與原本無異。
如不服本判決，應於判決送達後十日內，向本院提出上訴狀。
                                    書記官  顏平國
中    華    民    國      九十三      年      七      月      三十      日
